臺灣高等法院刑事判決　　　　　　　　93年度上訴字第3608號
上　訴　人
即　被　告　甲○○
　　　　　　　　　　號三樓（
選任辯護人　鄭重文律師
上　訴　人
即　被　告　丙○○
　　　　　　　　　　三樓
指定辯護人　本院公設辯護人　郭書益
上列上訴人因被告毒品危害防制條例等案件，不服臺灣桃園地方
法院93年度訴字第132號、第四一四號，中華民國93年11月3日第
一審判決（起訴、追加起訴案號：臺灣桃園地方法院檢察署92年
度偵字第16499號），提起上訴，本院判決如下：
    主  文
上訴駁回。
    事  實
一、丙○○原為泰國人，歸化取得中華民國國籍，因向甲○○（
    按曾民國九十一年間因妨害風化案件，經原審判處有期徒刑
    三月，於九十二年六月二十日執行完畢）租賃桃園縣中壢市
    ○○里○段六一一巷二三號三樓房屋
    知甲基安非他命係毒品危害防制條例第二條第二項第二款所
    列之第二級毒品，並經行政院公告為甲類第四款之管制進出
    口物品，不得運輸，亦不得私運進口，竟共同基於運輸第二
    級毒品甲基安非他命進口至臺灣之犯意聯絡，計畫由丙○○
    先行前往泰國當地購買取得甲基安非他命，再由甲○○前往
    接應將之運輸入台，商妥後，丙○○於九十二年十月初，交
    付新臺幣（下同）一萬三千元予甲○○，囑由甲○○代購臺
    北往返泰國曼谷之機票，丙○○並於同年月六日前往甲○○
    當地先購買電話預付卡（ＯＮＥ　ＴＷＯ　ＣＡＬＬ），以
    供聯絡之用。丙○○旋於同年月七日，先行搭乘泰國航空Ｔ
    Ｇ六三七號班機前往泰國曼谷，並於當地購買電話預付卡後
    ，撥打臺灣甲○○0000000000號行動電話，告知
    甲○○預付卡電話號碼，丙○○再前往其姊位於距離曼谷機
    場約六至八小時車程之蘇可泰府住處，並設法取得安非他命
    。而甲○○亦於隔日（即八日）攜其襁褓中幼女林ＯＯ（民
    國九十二年三月十九日生，見偵查卷第一一三頁）搭乘搭乘
    中華航空ＣＩ六九五號班機前往泰國曼谷，甫抵達曼谷機場
    便由丙○○前來接機，，二人會合即同往曼谷某飯店住宿。
    迨同年月九日下午，丙○○將顆粒狀甲基安非他命均先以塑
    膠袋分裝，先以小型塑膠袋分裝成一百包（此部分使用塑膠
    袋一百個），再均覆以一層藍色塑膠袋（此部分亦使用塑膠
    袋一百個），並將每五小袋以三條橡皮筋捆成一束，共計二
    十束（１００÷５＝２０，２０×３＝６０，此部分使用橡
    皮筋六十條），每二束成捆一疊，共計十疊，其中八疊以各
    塑膠袋一個包裹其外再各以三條橡皮筋固定（此部分使用塑
    膠袋八個；8×3＝24，橡皮筋二十四條），另二疊以牛皮紙
    袋包裹（此部分使用牛皮紙袋二個），再將前開十疊分成各
    為五疊之二份，每份再各裝入透明塑膠袋（此部分使用塑膠
    袋二個），並於其內填充白色乳液後，將之置於二只ＣＤ盒
    內，再以浴巾一條包覆於前開二只ＣＤ盒外以掩飾後，置入
    甲○○所攜之行李箱內，交予甲○○準備攜回臺灣。隨後二
    人在曼谷停留至同年月十日上午，丙○○始陪同甲○○至曼
    谷機場，於同日八時二十五分，甲○○再攜其襁褓中幼女先
    行搭乘中華航空公司ＣＩ０六六號班機返臺；嗣於同日十三
    時三十分許，內政部警政署航空警察局員警會同財政部臺北
    關稅局人員於甲○○通關時，查察其所托運之行李時，發覺
    藏放甲基安非他命之ＣＤ盒二只而查知上情。並扣得第二級
    毒品甲基安非他命一百包（實際總毛重一九二二點二三公克
    ，總淨重一七九六點五二公克，共取零點九一公克鑑驗用磬
    ，總餘一七九五點六一公克），及丙○○所有供包裝藏放以
    運輸毒品所用之塑膠袋二百十個、牛皮紙袋二個、橡皮筋八
    十四條、ＣＤ盒二只、乳液一包（警方查獲甲○○前開運輸
    毒品犯行後，於拆卸本案毒品包裝時，業將此部分之白色乳
    液二袋合併裝盛於一包，故扣案物品清單上僅記載乳液一包
    ），，及甲○○所有供包裹掩飾所運送毒品所用之浴巾一條
    。而丙○○則於同年月十一日，始搭乘泰國航空ＴＧ六三四
    號班機自泰國曼谷返回臺灣，並經檢察官簽發拘票拘提到案
    。
二、案經內政部警政署航空警察局移送臺灣桃園地方法院檢察署
    檢察官偵辦，及追加起訴。
    理  由
一、本院查：
（一）被告甲○○於九十三年十月十日八時二十五分許，搭乘中
      華航空公司ＣＩ０六六號班機抵臺，於同日十三時三十分
      許，在桃園縣中正機場為內政部警政署航空警察局員警會
      同財政部臺北關稅局人員查獲其所托運之行李箱內二只Ｃ
      Ｄ盒藏放第二級毒品甲基安非他命一節，有旅客入出境記
      錄查詢（見偵查卷第一九頁至第二二頁）、臺北關稅局稽
      查組Ｘ光檢查儀注檢行李報告表（見偵查卷第六頁）、臺
      北關稅局扣押貨物、運輸工具收據及搜索筆錄（見偵查卷
      第一０頁）、航空警察局安檢隊查獲涉嫌毒品危害防制條
      例毒品初步鑑驗報告單（見偵查卷第七頁）、查獲現場照
      片六張（見偵查卷第一一頁至第一三頁）在卷可稽。
（二）再扣案之藥錠，經送內政部警政署刑事警察局鑑驗結果：
      「一、經拆封檢視內為藍色塑膠袋包裝著紅色藥錠（其中
      每包中均含有少量之綠色藥錠），其上均印有「ＷＹ」字
      樣，隨機抽取十顆鑑驗，分別予以編號一至十，（其中編
      號一、二為綠色藥錠）：（一）實際總毛重一九二二‧二
      三公克，總淨重一七九六‧五二公克，共取０‧九一公克
      鑑驗用磬，總餘一七九五‧六一公克。（二）編號一至十
      ：均驗出二級毒品甲基安非他命（Ｍｅｔｈａｍｐｈｅｔ
      ａｍｉｎ）成分，另均驗出：Ｃａｆｆｅｉｎｅ成分。（
      三）編號一至十測得甲基安非他命平均純度約為二九‧九
      八﹪」，有內政部警政署刑事警察局九十二年十二月二十
      二日刑鑑字第０九二０一九八七七九號鑑驗通知書附卷可
      稽（見偵查卷第一０五頁）。
（三）被告甲○○雖一再辯稱：被查獲之二只ＣＤ盒均係被告丙
      ○○在泰國曼谷託伊帶回臺灣，並向伊稱該物為保養品，
      伊不知其內之物為甲基安非他命等語。然查，前開為警查
      獲之甲基安非他命，均係顆粒狀，先以小型塑膠袋分裝成
      一百包（此部分使用塑膠袋一百個），再均覆以一層藍色
      塑膠袋（此部分亦使用塑膠袋一百個），並將每五小袋以
      三條橡皮筋捆成一束，共計二十束（１００÷５＝２０，
      ２０×３＝６０，此部分使用橡皮筋六十條），每二束成
      捆一疊，共計十疊，其中八疊以各塑膠袋一個包裹其外再
      各以三條橡皮筋固定（此部分使用塑膠袋八個；8×3＝24
      ，橡皮筋二十四條），另二疊以牛皮紙袋包裹（此部分使
      用牛皮紙袋二個），再將前開十疊分成各為五疊之二份，
      每份再各裝入透明塑膠袋（此部分使用塑膠袋二個），並
      於其內填充白色乳液後（警方查獲甲○○前開運輸毒品犯
      行後，於拆卸本案毒品包裝時，業將此部分之白色乳液二
      袋合併裝盛於一包，故扣案物品清單上僅記載乳液一包）
      ，將之置於二只ＣＤ盒內，再以浴巾一條包覆於前開二只
      ＣＤ盒外以掩飾一情，業據被告甲○○於警詢中供陳明確
      ，且亦多次自承：伊有打開ＣＤ盒，知道塑膠袋中之除乳
      液外另有顆粒狀之物，為避免破裂才如此包裝等語（見九
      十二年度偵字第一六四九九號卷第三頁背面、第五二頁）
      ，復經原審勘驗屬實（見原審第一三二號卷第七五頁九十
      三年三月二十四日審判筆錄）及本院勘驗屬實（見本院審
      判筆錄），並有警方拍攝查獲毒品包裝情形之照片六幀（
      見偵查卷第一０七頁至第一０九頁）及扣案物品清單（見
      偵查卷第九三頁）在卷可佐。本案之甲基安非他命外有多
      層塑膠袋包裝，與最後注入之乳液並未混合，苟非為隱蔽
      藏匿該甲基安非他命，渠等大可將乳液與甲基安非他命分
      別包裝，何須以外覆乳液此等奇特之方式加以包裝。被告
      甲○○攜帶之二只ＣＤ盒，除乳液外，其內所藏放之第二
      級毒品甲基安非他命實際總毛重一九二二‧二三公克，總
      淨重一七九六‧五二公克，再加計乳液後，其容積、重量
      均甚鉅；被告甲○○隨行懷抱襁褓中幼女林００（民國九
      十二年三月十九日生，見偵查卷第一一三頁），無非在博
      得海關查驗人員對於懷抱嬰兒之婦女，查驗可能較為寬鬆
      之心理，以遂行私運毒品進口之目的。否則，在曼谷飯店
      客房同住之共同被告丙○○，係單身獨自一人，攜帶物品
      較為方便，且其入境臺灣僅相隔一天而已，自可由共同被
      告丙○○自行運送即可，何必假手懷抱襁褓嬰兒之甲○○
      。加以該批安非他命，數量既多，價值匪淺，絕非被告甲
      ○○所辯以乳液夾雜藥丸之保養品之價值可比擬。被告甲
      ○○辯稱不知同案被告丙○○所交付運送之物，為甲基安
      非他命一節，顯係卸責之詞，要無可採。
（四）再被告丙○○雖始終否認曾交付前開夾藏甲基安非他命之
      ＣＤ盒予同案被告甲○○攜回臺灣云云。然被告甲○○所
      運輸入臺之甲基安非他命，係被告丙○○所交付一節，業
      據被告甲○○迭於警詢時供稱：伊所托運行李箱（編號：
      ＣＩ－四五六六四四）內查獲之甲基安非他命藥丸係被告
      丙○○於九十三年十月九日在泰國曼谷交予伊，要求伊帶
      回臺灣，前開毒品分置於二只ＣＤ盒內，內容物包裝方式
      皆相同，每只ＣＤ盒內先以藍色塑膠袋每五小包以橡皮筋
      綁在一起，各有五十包，裝入透明大塑膠袋內，再灌入乳
      液，總計二只ＣＤ盒內共裝有一百包，被告丙○○交伊之
      前業已包裝完成等語（見九十二年度偵字第一六四九九號
      卷第三頁背面、第四頁）；被告甲○○於偵查中再稱：丙
      ○○撥打伊臺灣之0000000000號行動電話與伊
      聯絡，得知當時伊人在泰國，便稱要拿東西給伊，其後丙
      ○○就在泰國曼谷將為警查獲之內裝甲基安非他命ＣＤ盒
      交予伊，伊有打開該物，知道塑膠袋乳液內有顆粒，丙○
      ○幫著將前開物品包好，以避免破掉，丙○○說日後再向
      伊取回等語（見同上偵卷第五二頁背面、第五三頁背面、
      第九三頁、第一八八頁）；及被告甲○○於原審審理時證
      述：為警查獲之裝有安非他命ＣＤ盒二只，均係同案被告
      丙○○在泰國之飯店交予伊，丙○○告訴伊該物為保養品
      ，託伊為其帶回臺灣，將會分贈與伊一半。丙○○在九十
      二年十月九日下午自飯店外帶回二只ＣＤ盒，並將之交予
      伊帶回臺灣，伊收受該二ＣＤ盒時，業已包裝完成，但丙
      ○○又交代伊該物可能破裂，要求伊再以浴巾包覆於外。
      丙○○在飯店時曾打開該二只ＣＤ盒給伊看，故伊知道Ｃ
      Ｄ盒裡面有乳液，且看到乳液裡面有顆粒狀之物等語（見
      原審九十三年二月二十九日、同年十月二十日審理筆錄）
      明確。
（五）再佐以共同被告丙○○對其自九十三年十月七日至十一日
      前往泰國期間是否與甲○○接觸一節。丙○○於警詢時首
      先供稱：「（問：你九十二年十月七日至十月十日間在泰
      國是否有與甲○○以電話聯絡及見面？如何聯絡？因何事
      聯絡？）我在泰國期間都沒有和甲○○聯絡或見面過」（
      見同上偵查卷第五九頁背面）；丙○○於偵查中稱：「（
      問：你有無跟甲○○一起去過泰國？）不曾」（見同上偵
      查卷第七七頁）、「（問：你在泰國有沒有遇過林？）沒
      有」（見同上偵卷第九三頁）；後則改稱：「（問：你十
      月九日是否有去林住的飯店找她？）有。」（見同上偵查
      卷第一八七頁）；被告丙○○於原審訊問時則稱：九十二
      年十月八日抵達泰國時，甲○○以電話聯絡伊前去機場接
      機，伊即搭車前往，後伊偕同甲○○至飯店投宿，直至被
      告甲○○離開泰國前，伊均與被告甲○○在一起，且甲○
      ○於同年月十日返臺前，亦係伊陪同甲○○前往泰國曼谷
      機場搭機等語（見原審九十三年三月二十六日訊問筆錄）
      ；被告甲○○要求伊到泰國時購買預付卡後，告知其該預
      付卡門號，伊九十二年十月七日抵達泰國後，當日即購買
      預付卡，且告知被告甲○○該預付卡門號。伊抵達泰國當
      日晚上，被告甲○○就回撥電話予伊，告知其隔日欲至泰
      國一事，並要求伊隔日至機場接機，伊隔日即自蘇可泰府
      伊姐姐家出發，花費六小時車程至機場接被告甲○○，再
      與被告甲○○同至曼谷牛橋附近之旅館住宿，伊與被告甲
      ○○同住一房，自九十二年十月八日被告甲○○抵達泰國
      起至同年月十日甲○○搭機返臺間，伊均全程都陪同被告
      甲○○等語（見原審九十三年四月二十九日審理筆錄）。
（六）關於被告甲○○、丙○○二人自九十二年十月八日起至同
      年月十日間是否見面、接觸，乃單純之事實，並未涉及個
      人主觀判斷，且依被告丙○○於原審審理時所述，其不辭
      辛勞遠從六小時車程外之處，前往機場為被告甲○○接機
      ，當會留下深刻印象而不致遺忘，況其於九十三年二月九
      日檢察官偵查時及原審於同年十一月二十九日、九十三年
      一月二十八日、同年二月九日訊問時，雖於泰語通譯到場
      翻譯，卻能自由陳述（詳見前開各次訊問筆錄）。本院審
      理中經泰國經貿辦事處通曉泰語之乙○○先生為通譯，被
      告丙○○轉換為證人，交互詰問坦承：可以使用簡單的中
      文交談，渠到泰國由甲○○幫買機票，甲○○事先在臺灣
      撥電話給我後，告訴我班機的班次，我再到機場去接她。
      二人在曼谷住在同一飯店之同一房間，一起過夜兩個晚上
      ，這幾天除了出門去買回吃的東西以外，沒有任何的活動
      ，住宿費用由甲○○出的錢。以前在警方及檢察官詢問時
      ，均否認有與甲○○在泰國有見面並在一起，當時因為並
      沒有通譯在身邊，所以我沒有聽懂詢問者的意思等語。則
      被告丙○○對於此事實，從否認到坦承前開二夜三日期間
      與均與被告甲○○同處之迥異說詞，且欲蓋彌彰之情，灼
      然可見，自應以審判中所述為可信。被告甲○○自始均供
      述前開夾藏甲基安非他命之ＣＤ盒，係丙○○丙○○九十
      二年十月九日交付與伊等語，顯然可採。
（七）再雖被告甲○○與被告丙○○曾辯稱：二人並無事先相約
      前往泰國，且不知彼此何時會前往泰國（被告甲○○部分
      見本院九十三年二月九日訊問筆錄、被告丙○○部分見原
      審九十三年四月二十九日審理筆錄）。然被告丙○○自承
      其所使用之行動電話門號為00000000000號（
      見九十三年四月二十九日審理筆錄）；被告甲○○亦稱該
      0000000000號之行動電話門號係伊所使用（見
      九十三年十月二十日審理筆錄），前開被告二人使用之行
      動電話門號，於九十二年十月間有多次通話記錄，尤於該
      月六日即被告丙○○前往泰國之前一日更有多達十七通相
      互通話之記錄（見偵查卷第一三九頁、第一四０頁）。再
      佐以被告甲○○要求被告丙○○於抵達泰國當日，購買泰
      國當地電話預付卡，以供其與之聯絡一情，二人豈會不相
      互告知何時欲前往泰國，否則二人既不知彼此何時前往泰
      國，當無法確定二人可在泰國相遇，被告丙○○何須於甫
      抵達泰國曼谷機場時，旋即購買電話預付卡，並立刻打電
      話回臺灣知會被告甲○○，故二人辯稱未事先相互約定前
      往泰國一節，要無可採。再者，被告甲○○於原審詢問時
      陳稱：伊本次原計畫停留泰國二星期以拜訪其子之乾媽「
      阿珊」，因未遇「阿珊」，故提早回國，伊不知阿珊之泰
      國姓名，亦不知其住處，只知其在泰國工作，以往都是伊
      至泰國後搭乘計程車，再撥打電話予「阿珊」，由「阿珊
      」直接告訴司機地址。此次伊前往泰國，並未至他處旅遊
      ，僅在曼谷伊住宿之飯店附近活動，且除九十二年十月九
      日上午及下午，被告丙○○曾單獨外出二次外，其餘時間
      渠伊均與被告丙○○共處等語（見原審九十二年月十日十
      日訊問筆錄、九十三年十月二十日審理筆錄）。按被告甲
      ○○隨行懷抱襁褓中幼女林００（民國九十二年三月十九
      日生，見偵查卷第一一三頁），至案發時九十二年十月初
      ，甫滿六個多月，若僅單純要拜訪乾媽，依經驗法則亦需
      待女兒稍長，聯絡妥當再前往，焉有不知「阿珊」之真實
      姓名及住處，待抵達泰國當地後，再聯絡「阿珊」指引計
      程車司機載送之理？且渠貿然攜帶嬰兒前往，佐以被告丙
      ○○於證稱：被告甲○○於停留泰國期間，並未單獨外出
      ，渠二人均共處，亦未與其他人見面，被告甲○○並未向
      伊提及此次前往泰國之目的係為帶訪親友或洽談生意等語
      （見原審九十三年四月二十九日審理筆錄）。足見被告甲
      ○○所稱前往泰國係為探訪「阿珊」一節，顯係虛構之托
      詞，自無可採。
（八）再被告丙○○自承：此次前往泰國之機票費用一萬三千元
      係伊所自費，伊前往泰國係為探望其姊，伊在其姊家中停
      留一日，隔日被告甲○○撥打電話予伊後，伊即前往機場
      接送被告甲○○，嗣被告甲○○停留泰國三日期間，伊全
      程陪同被告甲○○，渠等除了偶爾外出吃飯及陪同被告隨
      意逛逛外，並無計畫特別從事何事，迨於九十二年十月十
      日陪同甲○○至機場送機後，伊便就近住在伊姪子家中，
      未再返回其姊住處探望其姊等語（見原審九十三年三月二
      十六日詢問筆錄、同年四月二十九日審理筆錄、同年十月
      二十日審理筆錄）。若被告丙○○目的果為探望其姐，花
      費萬餘元之旅費，飛行千里返回泰國，焉有僅短暫停留其
      姐家中一日，即應同案被告甲○○之召，置其親人於不顧
      ，專程耗費六小時車程遠自其姐位於蘇可泰府住處至曼谷
      機場，為甲○○接機，而與甲○○相會後，卻僅在曼谷飯
      店漫無目地停留，故被告丙○○所稱前往泰國係為探望其
      姐一節，顯與經驗法則有違，並無可信。故被告甲○○與
      丙○○假借旅遊、探親掩飾不法運輸毒品一節，至為灼然
      。再被告丙○○一再供陳：被告甲○○停留泰國三日期間
      ，除伊全程陪同外，被告甲○○並未再與他人接觸，渠等
      二人均一同行動，被告甲○○並無單獨外出等語（見原審
      九十三年三月二十六日詢問筆錄、同年十月二十日審理筆
      錄，本院審判筆錄）；則被告甲○○甫抵泰國曼谷機場即
      由被告丙○○接送至飯店住宿，停留泰國期間亦均與被告
      丙○○共處，甚且由被告丙○○陪同至曼谷機場送機返臺
      ，期間未曾單獨行動或與他人接觸，而其返臺所攜之托運
      行李中卻夾藏甲基安非他命，若該毒品若非被告丙○○所
      交付，則前開毒品尚能由何而來，故被告丙○○辯稱被告
      甲○○所攜毒品非伊所交付，伊不知該毒品何來云云，顯
      與經驗法則，論理法則有違。被告甲○○與丙○○確有事
      先謀議，約定自泰國運輸第二級毒品甲基安非他命入臺灣
      一節，應可認定。
（九）再被告甲○○及被告丙○○經原審依被告甲○○聲請送桃
      園縣政府警察局施以測謊鑑定，結果：被告甲○○對「（
      一）本案你有騙我是丙○○在泰國將毒品交給你的嗎？答
      ；沒有。（二）本案你有騙說是丙○○將毒品交給你帶回
      臺灣的嗎？答；沒有。（三）關於本案，你知道ＣＤ盒內
      裝的是毒品嗎？答；不知道。」，經測試結果並無不實反
      應，有該局九十三年八月十八日桃警刑字第０九三００二
      一一七四號測謊鑑定結果通知書在卷可稽（見原審一三二
      號卷第一八三頁）。另被告丙○○則因不熟諳中文，無法
      直接進行測前會談，若對其進行測謊將影響測謊鑑驗準確
      度，故未對其實施測謊一情，亦有該局九十三年九月一日
      桃警刑字第０九三００二一二八二號函在卷足憑（見原審
      一三二號卷第二０一頁）。惟按：測謊鑑定，係依一般人
      在說謊時，會產生遲疑、緊張、恐懼、不安等心理波動現
      象，乃利用測謊儀器將受測者之上開情緒波動反應情形加
      以紀錄，用以判別受測者所供述之真實性，倘受測者愈想
      壓抑其謊言所產生之情緒，在測謊儀器上會愈產生明顯之
      情緒波動反應，反之，則無此不實之波動反應。從而測謊
      鑑定結果，如就否認犯罪有不實之情緒波動反應，固得供
      審判上之參酌，惟不得採為有罪判決之唯一憑據，然若其
      否認犯罪之供述，無任何不實之情緒波動反應，又無其他
      合法之積極證據足為犯罪行為之證明者，即可印證其真實
      性，非不得為有利於受測者之認定，有最高法院八十七年
      度臺上字第三三三九號裁判可資參照。本件被告丙○○與
      被告甲○○二人就被告甲○○為警查獲之甲基安非他命是
      否為被告丙○○所交付一節，處於相互對立之地位，而被
      告丙○○因語言因素而不能實施測謊，被告甲○○之測試
      結果，於缺乏與被告丙○○相互對照之情形下，實不宜僅
      以被告甲○○一人之測謊結果，即遽以採為證據。況測謊
      鑑驗之結果既因受測人之生理、心理因素影響，而人的行
      為、思想又無法量化，則測謊自不能如物理、化學試驗般
      獲得絕對之正確性，測謊之結果應係有其他可資信賴之積
      極或消極證據存在之情形下，作為補強證據證明力參考之
      用，而非可作為判斷事實之唯一憑證，故被告甲○○雖就
      其中測試問題三關於：「不知被告丙○○所交付之物為毒
      品」一節，通過測謊反應，即採為有利認定。本案依據其
      餘事證，足以證明被告甲○○確實知悉被告丙○○所交付
      之物為毒品，業已論述如上，則前開測謊報告，尚不足為
      被告甲○○有利之證據。
（十）綜上所述，被告甲○○、丙○○所辯均無可採，本件事證
      明確，被告二人犯行均堪予認定，自應依法論科。
二、查毒品危害防制條例已於九十二年六月六日條正，同年七月
    九日公布，九十三年一月九日生效，該次修正其中關於運輸
    毒品部分其相關條次、構成要件、刑度均未變更，然該條例
    部分條文經修正，而全部條文經重新公布，即有形式上之修
    正，而比較修正前、後之規定，新法於被告並無不利之情形
    ，應依刑法第二條第一項前段規定，適用修正後之法律。故
    核被告甲○○、丙○○私自將第二級毒品甲基安非他命由泰
    國運抵臺灣之所為，均係犯毒品危害防制條例第四條第二項
    之運輸第二級毒品罪，及懲治走私條例第二條第一項之私運
    管制物品進口罪。被告甲○○與丙○○二人間，有犯意聯絡
    及行為之分擔，均為共同正犯。又被告甲○○、丙○○持有
    第二級毒品甲基安非他命之低度行為，為運輸之高度行為所
    吸收，不另論罪。而被告甲○○、丙○○二人以一運輸毒品
    甲基安非他命行為同時觸犯前開二罪，為想像競合犯，均依
    刑法第五十五條前段規定，從一重論以毒品危害防制條例第
    四條第二項之運輸第二級毒品罪。再被告甲○○於九十一年
    間因妨害風化案件，經原審判處有期徒刑三月，於九十二年
    六月二十日執行完畢，有本院被告全國前案紀錄表一份在卷
    足憑，其於五年內再犯本件有期徒刑以上之罪，應論以累犯
    ，並加重其刑。
三、原審以被告被告甲○○、丙○○罪證明確，適用毒品危害防
    制條例第四條第二項、第十八條第一項前段、第十九條第一
    項，懲治走私條例第二條第一項、第十一條，刑法第十一條
    前段、第二條第一項前段、第二十八條、第五十五條、第四
    十七條、第三十七條第二項，並審酌被告甲○○、丙○○二
    人為貪圖私利，率爾運輸毒品進入臺灣，且運輸之毒品重達
    一千七百九十六餘公克，數量甚鉅，如流入市面，勢將對我
    臺灣人民身體健康及社會治安危害甚大；被告丙○○於本件
    運輸毒品犯行中，擔任收集毒品之角色，居主導之地位，接
    洽毒品之來源，苟非其取得毒品，自無法運輸入台，其應為
    本件運輸犯行之導因，惡性自較僅單純受託將毒品攜入臺灣
    之被告甲○○為重，被告丙○○自應科以較被告甲○○為重
    之刑罰，及二人犯罪後均以顯不合理之辯詞互相推拖以圖卸
    責，耗費司法資源，態度不佳等情，分別量處被告甲○○有
    期徒刑捌年；被告丙○○判處有期徒刑玖年。且認渠等之犯
    罪性質，有褫奪公權之必要，併依刑法第三十七條第二項規
    定，分別宣告被告甲○○褫奪公權三年、被告丙○○褫奪公
    權四年。復以扣案之第二級毒品甲基安非他命一百包合計淨
    重一七九五‧六一公克（實際總毛重一九二二‧二三公克，
    總淨重一七九六‧五二公克，共取０‧九一公克鑑驗用磬，
    總餘一七九五‧六一公克），應依毒品危害防制條例第十八
    條第一項前段沒收銷燬。扣案之塑膠袋二百十個（100＋100
    ＋8＋2＝210）、牛皮紙袋二個、橡皮筋八十四條（60+24＝
    84）、ＣＤ盒二只、乳液一包（以上各項物品數量之計算方
    式參理由欄一（二）之說明），係被告丙○○所有；浴巾一
    條，為甲○○所有，均係供包裝、夾藏或掩飾毒品以利被告
    甲○○運輸之用，業據被告甲○○陳述在卷，併依同條例第
    十九條第一項規定宣告沒收。再起訴意旨以被告甲○○供稱
    ：被告丙○○曾應允欲給付三萬元供其購買珍珠一情；為被
    告丙○○所否認，且被告甲○○亦稱被告丙○○實際並未給
    付，自難認該三萬元為被告因犯罪所得之財物，原審就此不
    為沒收之諭知，予以敘明。認事用法並無不合，量刑亦屬適
    當。被告甲○○、丙○○二人上訴意旨仍執前詞互諉罪於他
    方否認犯罪，而指摘原判決不當，為無理由，應予駁回。
據上論斷，應依刑事訴訟法第368 條，判決如主文。
本案經檢察官劉文水到庭執行職務。
中　　華　　民　　國　　94　　年　　2 　　月　　2 　　日
　　　　　　　　　刑事第九庭審判長法　官　陳　祐　治
　　　　　　　　　　　　　　　    法　官  黃　聰　明
　　　　　　　 　 　　　　　　　　法　官  王  炳  梁
以上正本證明與原本無異。
如不服本判決，應於收受送達後十日內向本院提出上訴書狀，其
未敘述上訴之理由者並得於提起上訴後十日內向本院補提理由書
（均須按他造當事人之人數附繕本）。
                                  書記官　潘　大　鵬
中　　華　　民　　國　　94　　年　　2 　　月　　3 　　日
附錄本案論罪科刑法條全文：
毒品危害防制條例第4條第2項：
製造、運輸、販賣第 2 級毒品者，處無期徒刑或七年以上有期徒
刑，得併科新臺幣七百萬元以下罰金。
毒品危害防制條例第18條第1 項：
查獲之第1、二級毒品及專供製造或施用第1、二級毒品之器具，
不問屬於犯人與否，均沒收銷燬之；查獲之第3、四級毒品及製
造或施用毒品之器具，無正當理由而擅自持有者，均沒入銷燬之
。但合於醫藥、研究或訓練之用者，得不予銷燬。
毒品危害防制條例第19條第1項：
犯第4條至第9條、第12條、第13條或第14條第1項、第2項之罪者
，其供犯罪所用或因犯罪所得之財物，均沒收之，如全部或一部
不能沒收時，追徵其價額或以其財產抵償之。
懲治走私條例第2條：
私運管制物品進口﹑出口逾公告數額者，處七年以下有期徒刑，
得併科新台幣二十萬元以下罰金。
以犯前項之罪為常業者，處三年以上十年以下有期徒刑，得併科
新台幣三十萬元以下罰金。第一項之未遂犯罰之。
第一項所稱管制物品及其數額，由行政院公告之。
